【裁判字號】    99,簡上,140
【裁判日期】    990824
【裁判案由】    竊盜
【裁判全文】
臺灣彰化地方法院刑事判決  99年度簡上字第140號
公  訴  人  臺灣彰化地方法院檢察署檢察官
上  訴  人
即  被  告  甲○○
上列上訴人即被告因竊盜等案件，不服本院簡易庭99年度簡字第
1147號99年6月29日第一審判決（檢察官聲請簡易判決處刑案號
：99年度偵字第4913號），提起上訴，本院管轄第二審合議庭判
決如下︰
    主  文
上訴駁回。
    事實及理由
一、本案經本院審理結果，認第一審判決認事用法及量刑均無不
    當，應予維持，並引用第一審判決書記載之事實、證據及理
    由（如附件）。
二、按關於刑之量定，係實體法上賦予法院得為自由裁量之事項
    ，茍已斟酌刑法第57條各款所列情狀，而未逾越法定刑度，
    或濫用其權限，即不得任意指摘為違法，最高法院72年台上
    字第6696號、75年台上字第7033號判例均可參照。且在同一
    犯罪事實與情節，如別無其他加重或減輕之原因，下級審法
    院量定之刑，亦無過重或失輕之不當情形，則上級審法院對
    下級審法院之職權行使，原則上應予尊重（最高法院85年度
    台上字第2446號判決參照）。
三、上訴人即被告否認民國98年4月24日所為犯行，並辯稱：該
    機車係其向友人借用，並非其所竊取云云。然查：本案腳踏
    車為乙○○所有，業經乙○○於警詢及偵訊時證述明確，亦
    有監視錄影器翻拍照片6張在卷可稽，且被告於警詢自承伊
    不知悉該名友人真實姓名及年籍，且牽走之腳踏車未經友人
    確認等情。是認被告竊取上開腳踏車應可認定。至被告雖於
    本院審理中供述：伊係牽走的腳踏車，係住於鹿港的友人王
    小贏的腳踏車，王某在樓上出聲說要借伊云云，然並未具體
    指出王小贏住居所地，且被告所述前後矛盾，空言置辯，又
    顯無其他事證可資為憑，真實性容非無疑。原審認定之事實
    、其所憑之證據及其認定之理由，業據原審引用聲請簡易判
    決處刑書記載明確。故被告前揭所辯之詞，乃翻異卸責之詞
    ，難以採信，其犯行堪以認定。原審參酌上訴人即被告犯罪
    情節，判處被告拘役50日，並諭知易科罰金之折算標準，核
    無違誤或不當，上訴人即被告以量刑過重為由提起上訴，為
    無理由，應予駁回。
四、至被告聲請傳喚證人即被害人乙○○，以證明上開腳踏車非
    乙○○所有云云，但此部分事實業經調查明確，已無調查實
    益，亦無從作為有利被告之認定，是本案事證已明，本院認
    此部分無再行調查之必要，附此敘明。
據上論斷，應依刑事訴訟法第455條之1第1項、第3項、第373條
、第368條，判決如主文。
中    華    民    國    99    年    8    月    24    日
                  刑事第六庭    審判長法官    王義閔
                                      法官    鄭舜元
                                      法官    張德寬
以上正本證明與原本無異。
如不服本判決應於收受判決後10日內向本院提出上訴書狀，並
應敘述具體理由。其未敘述上訴理由者，應於上訴期間屆滿後
20日內向本院補提理由書(均須按他造當事人之人數附繕本)
「切勿逕送上級法院」。
告訴人或被害人對於判決如有不服具備理由請求檢察官上訴者，
其上訴期間之計算係以檢察官收受判決正本之日期為準。
中    華    民    國    99    年    8     月    24    日
                                書  記  官    黃得翔

司法院資訊處製作；財團法人民間司法改革基金會備份。
